最高法院刑事判決　　　　　　　　　　　　　　　八十六年度台上字第三五六一號
　　上訴人　甲○○
右上訴人因違反藥事法等罪案件，不服台灣高等法院中華民國八十六年四月八日第二
審判決（八十六年度上訴字第一五七號，起訴案號：台灣桃園地方法院檢察署八十四
年度偵字第一二四七○、一三六六二號），提起上訴，本院判決如左：
    主  文
上訴駁回。
    理  由
按刑事訴訟法第三百七十七條規定，上訴於第三審法院，非以判決違背法令為理由，
不得為之。是提起第三審上訴，應以原判決違背法令為理由，係屬法定要件。如果上
訴理由狀並未依據卷內訴訟資料，具體指摘原判決不適用何種法則或如何適用不當，
或所指摘原判決違法情事，顯與法律規定得為第三審上訴理由之違法情形，不相適合
時，均應認其上訴為違背法律上之程式，予以駁回。本件上訴人甲○○對轉讓禁藥部
分上訴意旨略稱：被告之自白不得作為有罪判決之唯一根據仍應調查其他必要之證據
以察其是否與事實相符，上訴人於偵查中雖稱：以原價轉讓給郭正芳，惟該自白雖具
任意性，但不具真實性，要不得為上訴人有罪判決之基礎，證人郭正芳所謂向上訴人
購買新台幣（下同）一千元、二千元之安非他命之真義，實係由上訴人代其向貨主買
進安非他命之意，原審未詳加傳訊調查清楚，遽判處上訴人罪刑，自有應於審判期日
調查之證據未調查之違法云云。惟查：原判決已明本件係經上訴人於第一審法院調
查時供認以原價轉讓安非他命給郭正芳，沒有賺他的錢不諱，並經證人郭正芳於偵查
及第一審法院供證屬實，足證上訴人係購入安非他命後再以原價轉讓給郭正芳，而非
代郭正芳向他人購買。為其維持第一審法院論處上訴人連續明知為禁藥而轉讓罪刑所
憑之證據。而以上訴人所辯：係代郭正芳向他人購買安非他命，為諉卸之詞不足採信
，嗣郭正芳改稱：係請上訴人幫忙購買，亦係迴護之詞，不能為上訴人有利之認定。
是上訴人所稱其自白不具真實性，即與卷內資料不符。又郭正芳已經到庭錄供明確，
原審不認為有再行傳訊之必要而不予傳喚，自無應於審判期日調查之證據而未予調查
之違法，至於郭正芳有前後不同之證詞，究以何者合乎真實，係事實審法院自由判斷
之職權，原判決以郭正芳在後之證言係屬迴護上訴人之語，不足採信，核屬審判職權
之合法行使，亦不能指為違法。上訴違背法律上之程式，應予駁回。
按刑事訴訟法第三百七十六條所列各罪之案件，經第二審判決者，不得上訴於第三審
法院，此觀該條文之規定甚明。上訴人被訴非法吸用安非他命違反麻醉藥品管理條例
部分，原判決係依該條例第十三條之一第二項第四款論處罪刑，查該罪名係屬刑事訴
訟法第三百七十六條第一款之案件，依首開說明，既經第二審判決，自不得上訴於第
三審法院，上訴人竟復提起上訴，顯為法所不許。
據上論結，應依刑事訴訟法第三百九十五條前段，判決如主文。
中      華      民      國    八十六    年      六      月    十三      日
                              最高法院刑事第二庭
                                  審判長法官  施  文  仁
                                        法官  陳  炳  煌
                                        法官  張  淳  淙
                                        法官  洪  文  章
                                        法官  張  吉  賓
      右正本證明與原本無異
                                              書  記  官
中      華      民      國    八十六    年      六      月              日
